【裁判字號】    98,交訴,22
【裁判日期】    980810
【裁判案由】    肇事遺棄罪等
【裁判全文】
臺灣桃園地方法院刑事判決              98年度交訴字第22號
公  訴  人  臺灣桃園地方法院檢察署檢察官
被      告  乙○○
上列被告因肇事遺棄罪等案件，經檢察官提起公訴（97年度偵字
第25537 號），本院於準備程序進行中，被告就被訴之事實為有
罪之陳述，經告知被告簡式審判程序之旨，並聽取當事人之意見
後，裁定進行簡式審判程序，判決如下：
    主  文
乙○○服用酒類，不能安全駕駛動力交通工具而駕駛，處有期徒
刑月，如易科罰金，以新台幣壹千元折算壹日，又因過失傷害
人，處有期徒刑月，如易科罰金，以新臺幣壹仟元折算壹日。
又駕駛動力交通工具肇事，致人受傷而逃逸，處有期徒刑陸月，
如易科罰金，以新臺幣壹仟元折算壹日。應執行有期徒刑拾月，
如易科罰金，以新臺幣壹仟元折算壹日。
    事  實
一、乙○○於民國97年11月21日下午4 時30分許，在桃園縣蘆竹
    鄉長興社區內與同事飲酒後，已達不能安全駕駛動力交通工
    具之程度，仍於當日下午5 時30分許，駕駛車牌號碼為5T-
    6500號自小客車，沿桃園縣大園鄉○○路往桃園縣大園鄉果
    林村觀音寺方向行駛，行經桃園縣大園鄉果林村32鄰26之
    158 號前，因不勝酒力，導致其所駕駛之上開自小客車右前
    車頭失控撞擊甲○○所騎乘、後座搭載其子偕家銓之車號為
    F65-675 號重型機車車頭，致甲○○、偕家銓人車倒地，甲
    ○○因而受有右膝右腳右小腿多處擦傷及挫傷等傷害，偕家
    銓受有第4 級肝臟鈍傷之傷害，詎乙○○於肇事後，竟加速
    逃離現場，惟逃至附近紫林寺廟埕時，遭現場目擊之村民王
    德銅駕車追至攔下，並報警對乙○○施以酒測，測得其吐氣
    酒精濃度高達每公升0.83毫克而悉上情。
二、案經甲○○、偕家銓訴由桃園縣政府警察局大園分局報請臺
    灣桃園地方法院檢察署檢察官偵查起訴。
    理  由
壹、按除被告所犯為死刑、無期徒刑、最輕本刑為三年以上有期
    徒刑之罪或高等法院管轄第一審案件者外，於第一次審判期
    日前之準備程序進行中，被告先就被訴事實為有罪之陳述時
    ，審判長得告知被告簡式審判程序之旨，並聽取當事人、代
    理人、辯護人及輔佐人之意見後，裁定進行簡式審判程序，
    刑事訴訟法第273 條之1 第1 項定有明文。經核，本件被告
    吳福隆所犯係死刑、無期徒刑、最輕本刑為三年以上有期徒
    刑以外之罪，其於準備程序中就被訴事實為有罪之陳述，經
    法官告知簡式審判程序之旨，並聽取公訴人、被告之意見後
    ，本院爰依首揭規定，合議裁定由受命法官獨任進行簡式審
    判程序，合先敘明。
貳、證據能力：
一、按被告以外之人於審判外之陳述，雖不符同法第159 條之1
    至之4 之規定，而經當事人於審判程序同意作為證據，法院
    審酌該言詞陳述或書面陳述作成時之情況，認為適當者，亦
    得為證據，刑事訴訟法第159 條之5 第1 項定有明文。
二、查本件被告及檢察官於審判程序中就下述證據資料屬傳聞證
    據，且不符刑事訴訟法第159 條之1 至之4 之規定者，均同
    意作為證據，而本院審酌各該證據資料作成時之一切客觀情
    況，認為適當，故得為證據。
、認定犯罪事實之證據及理由：
一、訊據被告乙○○對於上揭犯罪事實均坦承不諱，復有證人即
    告訴人甲○○指訴歷歷，另有證人即現場目擊者王德銅、林
    長壽、陳金旺及陳賜福具結證述綦詳，此外亦有長庚紀念醫
    院分別於97年11月25日及同年12月2 日所出具甲○○及偕家
    銓之診斷證明書（參見臺灣桃園地方法院檢察署97年度
    偵字第25537 號卷第47-48 頁）、現場照片14幀（參見上揭
    偵卷第27-33 頁）、道路交通事故現場圖、道路交通事故調
    查報告表(一)(二)、刑法第一百八十五條之三案件測試觀察記錄
    表、桃園縣政府警察局汽車駕駛人酒後生理協調平衡檢測記
    錄卡、桃園縣政府警察局道路交通事故當事人酒精測定記錄
    表（參見上揭偵卷第16-20 頁）各1 份附卷可稽，此情應堪
    認定。綜上，本案事證明確，被告犯行洵堪認定，應依法論
    科。
二、核被告乙○○酒醉駕駛車輛，且因過失駕駛行為致人受傷，
    又於駕車肇事致人傷害後未予救援旋即逃逸，所為係犯刑法
    第185 條之3 之服用酒類，不能安全駕駛動力交通工具而駕
    駛罪、第284 條第1 項前段之過失致傷害罪，及刑法第185
    條之4 之駕車肇事致人傷害逃逸罪。被告之過失傷害致傷害
    行為，侵害告訴人甲○○及偕家銓之身體法益，係一行為而
    觸犯數罪名，為想像競合犯，應從受害較重之傷害告訴人偕
    家銓部分處斷。又被告所犯上開三罪，犯意各別，行為互殊
    ，應予分論併罰。審酌被告本件酒後駕車、車禍過失之程度
    ，被害人受傷之程度，肇事後更棄被害人於不顧，迄今仍未
    與告訴人達成民事和解及犯後坦承犯行之犯後態度等一切情
    狀，分別量處如主文所示之刑及定其應執行之刑，並就各宣
    告刑與所定之執行刑均諭知易科罰金之折算標準，以示懲儆
    。
據上論斷，應依刑事訴訟法第299 條第1 項前段，刑法第284 條
第1 項前段、第185 條之3 、第185 條之4 、第41條第1 項前段
、第55條、第51條第5 款，刑法施行法第1 條之1 、第2 項前段
，判決如主文。
本案經檢察官柯博齡到庭執行職務。
中    華    民    國    98    年    8     月    10    日
                  刑事第五庭  法  官     江春瑩
以上正本證明與原本無異。
如不服本判決應於收受判決後10日內向本院提出上訴書狀，並應
敘述具體理由。其未敘述上訴理由者，應於上訴期間屆滿後20日
內向本院補提理由書 (均須按他造當事人之人數附繕本)「 切勿
逕送上級法院」。
                               書記官    羅婉榕
中    華    民    國    98    年    8     月    10    日
附錄本件論罪科刑法條全文
中華民國刑法第185條之3
服用毒品、麻醉藥品、酒類或其他相類之物，不能安全駕駛動力
交通工具而駕駛者，處1 年以下有期徒刑、拘役或科或併科15萬
元以下罰金。
中華民國刑法第185 條之4 （肇事遺棄罪）
駕駛動力交通工具肇事，致人死傷而逃逸者，處6 月以上5 年以
下有期徒刑。
中華民國刑法第284 條（過失傷害罪）
因過失傷害人者，處6 月以下有期徒刑、拘役或5 百元以下罰金
，致重傷者，處1 年以下有期徒刑、拘役或5 百元以下罰金。
從事業務之人，因業務上之過失傷害人者，處 1 年以下有期徒刑
、拘役或1 千元以下罰金，致重傷者，處 3 年以下有期徒刑、
 拘 役或2 千元以下罰金。


司法院資訊處製作；財團法人民間司法改革基金會備份。
